臺灣高等法院臺中分院刑事判決　　　　100年度上易字第988號
上　訴　人
即　被　告　林健加
上列上訴人即被告因傷害案件，不服臺灣臺中地方法院100年度
易字第1337號，中華民國100年6月16日第一審判決（起訴案號：
臺灣臺中地方法院檢察署100年度偵緝字第318號），提起上訴，
本院判決如下：
    主  文
上訴駁回。
    理  由
一、依刑事訴訟法第350條、第361條、第362條、第367條規定，
    不服地方法院之第一審判決而上訴者，須提出上訴書狀，並
    應敘述具體理由，為上訴必備之程式；其所提出之書狀未敘
    述上訴理由，或僅曾以言詞陳述上訴理由者，均應於上訴期
    間屆滿後20日內補提理由書於第一審法院。第一審法院經形
    式審查，認逾期未補提上訴理由者，應定期間先命補正；逾
    期未補正者，為上訴不合法律上之程式，應以裁定駁回。倘
    已提出上訴理由，但所提非屬具體理由者，則由第二審法院
    以上訴不合法律上之程式，判決駁回。而所謂具體理由，必
    係依據卷內既有訴訟資料或提出新事證，指摘或表明第一審
    判決有何採證認事、用法或量刑等足以影響判決本旨之不當
    或違法，而構成應予撤銷之具體事由，始克當之（例如：依
    憑證據法則具體指出所採證據何以不具證據能力，或依憑卷
    證資料，明確指出所為證據證明力之判斷如何違背經驗、論
    理法則）；倘僅泛言原判決認定事實錯誤、違背法令、量刑
    失之過重或輕縱，而未依上揭意旨指出具體事由，或形式上
    雖已指出具體事由，然該事由縱使屬實，亦不足以認為原判
    決有何不當或違法者（例如：對不具有調查必要性之證據，
    法院未依聲請調查亦未說明理由，或援用證據不當，但除去
    該證據仍應為同一事實之認定），皆難謂係具體理由，俾與
    第二審上訴制度旨在請求第二審法院撤銷、變更第一審不當
    或違法之判決，以實現個案救濟之立法目的相契合，並節制
    濫行上訴（最高法院97年度臺上字第892號判決意旨參照）
    。又理由是否具體，則屬第二審法院審查之範圍，不在命補
    正之列，亦即上訴書狀已記載理由，並有具體之敘述時，其
    上訴既屬合法，第二審法院固應就其理由之是否可取，為實
    體之審理及判斷；如認其上訴書狀雖記載理由，但並未具體
    敘述時，則無須再命補正，可逕認其上訴不合法，以判決駁
    回之（最高法院97年度臺上字第1281號判決意旨參照）。
二、本件上訴人即被告林健加（下稱被告）不服原審判決，於法
    定期間提起上訴，其上訴狀所載理由略謂：(一)告訴人等自陳
    於民國99年10月24日2時30分許喝酒回家路上曾與人發生口
    角在混亂中遭不明人士打傷；按一般經驗法則，告訴人等倘
    遭10餘人追打，必然抱頭鼠竄，且當時告訴人等酒後精神狀
    態為何，何以確定係被告所為，其等證詞可信性不無疑義；
    再被告如參與追打告訴人，行為終了時必然一哄而散，怎可
    能等告訴人等報警後在場？(二)到場員警之證詞，並無法證明
    被告有傷害告訴人之行為。綜上，原審認事用法顯非適當，
    爰依法提起上訴，請求撤銷原判決，另為無罪之諭知等語。
三、查本件原判決認定被告涉犯傷害罪，已敘明認定事實之依據
    及憑以認定之理由，即：(一)證人即告訴人賴育男、陳哲鴻（
    下僅稱姓名）於警詢、偵查及原審審理時關於被告與約10餘
    名不詳姓名之成年男子如何對其等加以毆打等情節之證述，
    均前後一致，且對於案情有關重要事項，亦能清楚陳述而無
    反覆；(二)證人即到場處理之警員葉嘉展於偵查中結證：當天
    到場時見被告持棍棒在超商外面，而賴育男躲在超商裡面，
    現場沒有看到陳哲鴻，其係後來才過來報案，當時被告拿棍
    棒在超商外好像在找人，伊到場時有問被告，被告表示說他
    們是在互罵，看不過去就修理賴育男他們等語；(三)賴育男、
    陳哲鴻2人所受傷害，有行政院衛生署臺中醫院99年10月24
    日、99年10月25日診斷證明書2紙在卷可憑，且診斷證明書
    上所載其等所受傷勢，亦與其等所述遭被告與約10餘名不詳
    真實姓名、年籍之成年男子共同持棒球棍毆打之部位相符。
    原審因認本案事證明確，被告上揭犯行，堪予認定，適用刑
    法第28條、第277條第1項、第55條、第41條第1項前段，刑
    法施行法第1條之1之規定，並審酌被告僅因細故即與約10餘
    名不詳真實姓名年籍之成年男子分持棒球棍共同毆打告訴人
    2人，對於社會秩序有不良之影響，惡性非輕，且犯後仍飾
    詞否認犯行，難認有悔悟之心，及告訴人2人所受之傷勢，
    且迄今尚未與告訴人2人達成和解，賠償告訴人2人所受之損
    害等一切情狀，量處有期徒刑4月，並斟酌本件犯罪情節、
    被告之經濟狀況及智識程度等情，諭知易科罰金之折算標準
    。核其認事用法，俱無違誤，所量刑度亦已斟酌其犯行輕重
    而為適度之量刑，所量刑罰已接近法定最低刑，並未濫用自
    由裁量之權限。綜上，本件被告上訴並未依據卷內既有訴訟
    資料或提出新事證，指摘或表明第一審判決有何採證認事、
    用法或量刑等足以影響判決本旨之不當或違法，而構成應予
    撤銷之具體理由。是被告之上訴並未以書狀敘述具體理由，
    揆諸上開規定，自屬不合法律上之程式，爰不經言詞辯論，
    將其上訴駁回。
四、據上論斷，應依刑事訴訟法第367條前段、第372條，判決如
    主文。
中    華    民    國   100    年    8     月    2     日
            刑事第二庭  審判長法  官  邱  顯  祥
                              法  官  張  國  忠
                              法  官  王  鏗  普
以上正本證明與原本無異。
不得上訴。
                              書記官  詹  雅  婷
中    華    民    國   100    年    8     月    2     日